臺灣臺中地方法院刑事判決
110年度交易字第1188號
公  訴  人  臺灣臺中地方檢察署檢察官
被      告  卓義傑


                    （另案於法務部○○○○○○○○○○                      ○執行中）
上列被告因公共危險案件，經檢察官提起公訴（110年度速偵字
第3038號），本院判決如下：
    主    文
卓義傑駕駛動力交通工具而吐氣所含酒精濃度達每公升零點二五
毫克以上，累犯，處有期徒刑捌月。
    犯罪事實
一、卓義傑自民國110年8月7日15時許（起訴書誤載為13時許）
    起至同日23時許止，在其位於臺中市○○區○○路0段000○0號之
    住處內，飲用藥酒後，雖經稍事休息，惟體內酒精仍未退盡
    ，竟仍不顧公眾行車之安全，基於酒後駕駛動力交通工具之
    犯意，於翌(8)日16時許，自其上開住處騎乘電動自行車上
    路。嗣於同年月8日16時53分前某時許，行經臺中市○○區○○
    路0段000號前時，因騎車搖晃，為警攔查，發覺其身上酒味
    濃厚，遂對其施以呼氣酒精濃度檢測，測得其吐氣中所含酒
    精濃度達每公升0.87毫克，始查獲上情。
二、案經臺中市政府警察局清水分局報告臺灣臺中地方檢察署檢
    察官偵查起訴。
    理    由
一、證據能力之說明：
    按被告以外之人於審判外之言詞或書面陳述，除法律有規定
    者外，不得作為證據，刑事訴訟法第159條固定有明文，惟
    被告以外之人於審判外之陳述，雖不符同法第159條之1至之
    4規定，而經當事人於審判程序同意作為證據，法院審酌該
    言詞陳述或書面陳述作成時之情況，認為適當者，亦得為證
    據；又當事人、代理人或辯護人於法院調查證據時，知有第
    159條第1項不得為證據之情形，而未於言詞辯論終結前聲明
    異議者，視為有前項之同意，同法第159條之5亦定有明文。
    其立法意旨在於傳聞證據未經當事人之反對詰問予以核實，
    原則上先予排除，惟若當事人已放棄詰問或未聲明異議，基
    於證據資料愈豐富，愈有助於真實發現之理念，且強化言詞
    辯論原則，法院自可承認該傳聞證據例外擁有證據能力。經
    查，本案判決所引用之供述證據（含言詞及書面陳述），被
    告卓義傑於本院審理程序時表示均同意有證據能力等語（見
    本院卷第31頁），且檢察官、被告於本院審理中調查證據時
    ，亦均未於言詞辯論終結前聲明異議（見本院卷第32頁），
    又本院審認上開證據作成時之情況，應無違法取證或不當情
    事，與本案待證事實間復具有相當之關聯性，以之作為證據
    應屬適當，依刑事訴訟法第159條之5規定，自有證據能力。
二、認定犯罪事實所憑之證據及理由：
    上開犯罪事實，業據被告於警詢、偵查及本院審理時均坦承
    不諱（見偵卷第34至35頁、第63至64頁，本院卷第31頁、第
    33頁），並有員警職務報告（見偵卷第31頁）、公共危險酒
    測黏貼單（見偵卷第41頁）、臺中市政府警察局舉發違反道
    路交通管理事件通知單影本（見偵卷第43頁）、現場照片（
    見偵卷第45至46頁）等附卷可稽，堪認被告上開任意性自白
    核與事實相符，應堪置信。本案事證明確，被告上開犯行，
    堪予認定，應依法論科。
三、論罪科刑
  ㈠核被告所為，係犯刑法第185條之3第1項第1款之吐氣所含酒
    精濃度達每公升0.25毫克以上而駕駛動力交通工具之罪。
  ㈡被告前於105年間，因酒後駕車之公共危險案件，經臺灣南投
    地方法院以105年度交易字第42號判決判處有期徒刑6月確定
    ，於108年1月6日入監執行完畢而出監之情，有其臺灣高等
    法院被告前案紀錄表附卷可稽（見本院卷第17至18頁）。是
    被告受有前開有期徒刑之執行完畢後，5年以內故意再犯本
    件有期徒刑以上之罪，為累犯。而刑法第47條第1項有關累
    犯加重本刑部分，其不分情節，基於累犯者有其特別惡性及
    對刑罰反應力薄弱等立法理由，一律加重最低本刑，於不符
    合刑法第59條所定要件之情形下，致生行為人所受之刑罰超
    過其所應負擔罪責之個案，其人身自由因此遭受過苛之侵害
    部分，對人民受憲法第8條保障之人身自由所為限制，不符
    憲法罪刑相當原則，牴觸憲法第23條比例原則（大法官釋字
    第775號解釋文意旨參照）。依上開解釋意旨，為避免發生
    罪刑不相當之情形，法院應就個案依該解釋意旨，裁量是否
    加重最低本刑。本院審酌被告前案係以入監執行完畢，於執
    行完畢後2年餘再犯相同罪質之本案公共危險罪（本次為第6
    次犯酒駕之公共危險犯行），顯見被告之刑罰反應力薄弱，
    縱加重最低本刑，對於被告並無過苛侵害之虞，亦無違反比
    例原則，是本件應依刑法第47條第1項規定，加重其刑。
  ㈢爰審酌被告除前開構成累犯之紀錄外（累犯部分不重複評價
    ），另於93年、97年、102年間，分別有因酒後駕車之公共
    危險案件而經法院論罪科刑並執行完畢，及於109年間因酒
    後駕車之公共危險案件，甫經本院於110年4月29日以110年
    度交易字第34號判決判處有期徒刑7月確定之前科，此有臺
    灣高等法院被告前案紀錄表在卷可佐（見本院卷第13至19頁
    ），素行難認良好；被告明知飲酒後精神狀態已受相當影響
    ，猶圖一己往來交通之便，率爾於酒後騎車上路，對於一般
    往來之公眾及駕駛人之用路安全，顯然毫不在意，且政府各
    相關機關業就酒醉駕車之危害性以學校教育、媒體傳播等方
    式一再宣導，為時甚久，被告應知之甚詳，仍為本案酒醉駕
    車犯行，顯見前案之刑度尚不足以使其知所警惕、記取教訓
    ；兼衡被告遭查獲後測得之呼氣酒精濃度高達每公升0.87毫
    克，幸未肇事即為警查獲；並審酌其犯後已坦承犯行，暨其
    自陳之智識程度、就業及收入情形、婚姻、家庭生活及經濟
    狀況（詳見本院卷第34頁）等一切情狀，量處如主文所示之
    刑，以資懲儆。
據上論斷，應依刑事訴訟法第299條第1項前段，刑法第185條之3
第1項第1款、第47條第1項，刑法施行法第1條之1第1項，判決如
主文。
本案經檢察官林芳瑜提起公訴，檢察官蔣得龍到庭執行職務。
中    華    民    國   110    年    10    月    28    日
                  刑事第十庭  法  官  林芳如
以上正本證明與原本無異。
如不服本判決應於收受送達後20日內向本院提出上訴書狀，並應
敘述具體理由；其未敘述上訴理由者，應於上訴期間屆滿後20日
內向本院補提理由書（均須按他造當事人之人數附繕本）「切勿
逕送上級法院」。
                              書記官  張玉楓
中    華    民    國   110    年    10    月    28    日
附錄本案論罪科刑法條：
中華民國刑法第185條之3第1項第1款
駕駛動力交通工具而有下列情形之一者，處 2 年以下有期徒刑
，得併科 20 萬元以下罰金：
一、吐氣所含酒精濃度達每公升零點二五毫克或血液中酒精濃度
    達百分之零點零五以上。